臺灣桃園地方法院刑事判決　　　　　　　94年度易字第1094號
公　訴　人　臺灣桃園地方法院檢察署檢察官
被　　　告　甲○○
上列被告因竊盜案件，經檢察官提起公訴（94年度偵字第11419
號），本院判決如下：
    主  文
甲○○連續攜帶兇器竊盜，處有期徒刑捌月，緩刑參年，緩刑期
內付保護管束。扣案之老虎鉗壹把及鋼筋條拾貳支，均沒收。
    事  實
一、甲○○前因工作收入不穩定需錢花用，竟基於意圖為自己不
    法所有之概括犯意，先於民國94年6 月15日下午3 時許，攜
    帶其所有客觀上足以對人之生命、身體造成危害，可供為兇
    器使用之老虎鉗1 把、鋼筋條12支（長約13公分），騎乘其
    母乙○○○所有之車牌號碼RRQ-956 號輕型機車（下稱上開
    機車），至桃園縣蘆竹鄉坑子村15鄰29之1 號（起訴書誤植
    為2 之1 號）旁，並使用上開鋼筋條12支架設在該處係台灣
    電力股份有限公司（下稱台電公司）所有，而由台電公司桃
    園區維護課市巡修股負責管理之電線桿上，再循序爬上該電
    線桿上，持上開老虎鉗將該處電纜線之一端剪下後，復下到
    地面上拉扯遭剪下之電纜線另一端並剪斷而竊取之，竊得長
    度約140 公尺，價值約新臺幣（下同）6,500 元之裸銅電纜
    線，得手後，旋為附近路過民眾發覺，甲○○為恐犯行敗露
    ，乃倉皇騎乘上開機車逃離現場；復於同日下午6 時許，攜
    帶上開老虎鉗1 把、鋼筋條12支，騎乘上開機車前往同縣蘆
    竹鄉○○村○○○路172 巷內，再次持用上開老虎鉗1 把、
    鋼筋條12支，以前述相同手法，竊取原架設在該處，亦為台
    電公司所有長度約30公尺，價值約1,400 元之裸銅電纜線，
    而於得手後，欲離開現場之際，適為附近民眾邱振興發覺有
    異而報警，嗣經警據報前往現場即當場查獲，並扣得上開其
    所有，並為供其犯加重竊盜罪所用之老虎鉗1 把、鋼筋條12
    支。
二、案經桃園縣政府警察局大園分局報告臺灣桃園地方法院檢察
    署檢察官偵查起訴。
    理  由
一、訊據被告甲○○固坦認於上開時、地，其先後二次持用其所
    有客觀上足以對人之生命、身體造成危害，可供為兇器使用
    之老虎鉗1 把、鋼筋條12支（長約13公分），竊取台電公司
    所有上開裸銅電纜線之事實，惟辯稱：於94年6 月15日15時
    許，伊在剪斷案發地點電纜線之一端後，即因見有人前來而
    逃離現場，尚未及剪斷電纜線另一端，實未得手，更未將該
    處之電纜線拿走云云。然查，上揭事實業據被告於本院審理
    中就其於上開時、地，先後二次持用上開老虎鉗1 把、鋼筋
    條12支，竊取台電公司所有上開裸銅電纜線，並於案發當日
    下午6 時許，竊得台電公司所有上開長度約30公尺之裸銅電
    纜線等情坦白承認，並經證人即台電公司桃園區維護課市巡
    修股技術員黃柏文於警詢中就台電公司於案發當日二次遭人
    竊取電纜線之情節證述甚詳在卷（見偵查卷第11頁），且由
    證人邱振興於警詢中就案發當日下午6 時許，其發覺被告正
    在案發地點，整理台電公司電纜線行跡可疑之過程證述屬實
    在卷（見偵查卷第13頁），此外，復有贓物認領保管單1 紙
    ；現場、贓物照片7 幀附卷可稽（附於第22至24頁），及被
    告所有供犯本件加重竊盜罪所用之老虎鉗1 把及長約13公分
    鋼筋條12支扣案為證。至被告雖以上開情詞置辯，惟證人黃
    柏文於警詢中證稱：（問：另於94年6 月15日15時許，在桃
    園縣蘆竹鄉坑子村15鄰29之1 號旁，遭竊嫌甲○○剪斷之裸
    銅線，是否也為你們台電公司所有？）是的；（問：該裸銅
    線數量為何？共價值多少？）約140 公尺，價值約6,500 元
    等語明確在卷，而佐以證人黃柏文與被告素不相識，衡情實
    無故意設詞陷害被告之必要一情，則堪認證人黃柏文上開證
    詞應屬非虛，可以採取，則被告上開所辯已難遽信，況於94
    年6 月15日15時許，為被告竊得之上開裸銅電纜線，業經證
    人黃柏文立據領回一節，亦有上開贓物認領保管單足佐，益
    徵被告所辯應係事後避重就輕之詞，委無足取。本件事證明
    確，被告上揭犯行足可認定，應依法論科。
二、查被告甲○○於先後行竊時所持用之老虎鉗1 把、長約13公
    分鋼筋條12支，均係鐵製，老虎鉗前端並呈尖銳狀，如持以
    揮舞，當能對人之生命、身體造成危險，應皆屬兇器無誤。
    核被告持用上開老虎鉗、鋼筋條，竊取被害人台電公司所有
    上開裸銅電纜線之所為，均係犯刑法第321 條第1 項第3 款
    之攜帶兇器加重竊盜罪。又被告先後2 次所為攜帶兇器加重
    竊盜犯行間，時間緊接、犯罪構成要件相同，顯係基於概括
    犯意而為之，為連續犯，應依刑法第56條之規定，以一罪論
    ，並依法加重其刑。爰審酌被告正值壯年，不思正途，竟連
    續竊取他人之物，所為非是，及其犯罪之動機、目的、手段
    、竊盜次數、竊得財物之價值、犯罪所生之損害，惟念其犯
    後尚能坦認大部分犯行，及其無前科紀錄之素行，有臺灣桃
    園地方法院檢察署刑案資料查註紀錄表及臺灣高等法院被告
    前案紀錄表各1 份可按等一切情狀，量處如主文所示之刑，
    以示懲儆。末查，被告前未曾受有期徒刑以上刑之宣告，此
    有上開刑案資料查註紀錄表及被告前案紀錄表足參，經此刑
    之宣告之教訓，當知所警愓，而無再犯之虞，其所宣告之刑
    以暫不執行為適當，併予宣告緩刑3 年，緩刑期內並付保護
    管束，俾由專業人員於該期間內施以觀護與輔導，以導正其
    觀念，而啟自新。
三、至扣案之老虎鉗1 把、鋼筋條12支，係被告所有，且為供其
    犯本件加重竊盜罪所用之物，業據其供承在卷，均應依刑法
    第38條第1 項第2 款規定，宣告沒收之，併此敘明。
據上論斷，應依刑事訴訟法第299 條第1 項前段，刑法第56條、
第321 條第1 項第3 款、第74條第1 款、第93條第1 項、第38條
第1 項第2 款，判決如主文。
本案經檢察官張啟聰到庭執行職務。
中　　華　　民　　國　　94　　年　　11　　月　　14　　日
                        臺灣桃園地方法院刑事第十二庭
                            審判長法  官  游  紅  桃
                                  法  官  陳  雪  玉
                                  法  官  王  美  玲
以上正本證明與原本無異。
如不服本判決，應於送達後10日內，向本院提出上訴狀。
                                  書記官  張  子  涵
中　　華　　民　　國　　94　　年　　11　　月　　14　　日
附錄本案論罪科刑法條全文：
刑法第321條
犯竊盜罪而有左列情形之一者，處六月以上、五年以下有期徒刑：
一  於夜間侵入住宅或有人居住之建築物、船艦或隱匿其內而犯之
    者。
二  毀越門扇、牆垣或其他安全設備而犯之者。
三  攜帶兇器而犯之者。
四  結夥三人以上而犯之者。
五  乘火災、水災或其他災害之際而犯之者。
六  在車站或埠頭而犯之者。
前項之未遂犯罰之。
